【裁判字號】    97,交易,508
【裁判日期】    970915
【裁判案由】    公共危險
【裁判全文】
臺灣臺中地方法院刑事判決             97年度交易字第508號
公  訴  人  臺灣臺中地方法院檢察署檢察官
被      告  甲○○
上列被告因公共危險等案件，經檢察官提起公訴（九十七年度偵
字第一三三七七號），本院合議庭裁定改依簡式審判程序審理後
，本院判決如下：
    主    文
甲○○駕駛動力交通工具肇事，致人受傷而逃逸，處有期徒刑陸
月，如易科罰金，以新臺幣壹仟元折算壹日。緩刑年。
    犯罪事實
一、甲○○於民國九十七年五月十三日上午，駕駛車牌號碼五五
    五七─ＭＨ號自小客車，沿臺中市○○路由西往東方向行駛
    ，於同日上午六時二十九分許，行經臺中港路與河南路之設
    有行車管制號誌之交岔路口時，適有乙○○駕駛車牌號碼六
    Ｓ─三八九號營業小貨車沿臺中港路由西往東方向直行欲通
    過上開路口，甲○○本應注意汽車行駛至交岔路口，轉彎車
    應讓直行車先行，而當時天氣雖陰，惟日間自然光線、路面
    乾燥無缺陷、道路亦無障礙物、視距良好，並無不能注意之
    情事，竟疏未注意而貿然左轉河南路，致其所駕駛之自小客
    車撞擊乙○○所駕駛之營業小貨車，使乙○○因而受有胸部
    及雙膝挫傷之傷害（甲○○就此所涉過失傷害罪嫌部分，業
    經乙○○具狀撤回告訴，已另為不受理判決）。詎甲○○明
    知其駕車肇事，致乙○○受傷，竟未報警處理或採取救護及
    其他必要措施，仍逕行駕車逃逸。嗣經乙○○報警處理，始
    為警循線查獲上情。
二、案經乙○○訴由臺中市警察局第六分局報請臺灣臺中地方法
    院檢察署檢察官偵查起訴。
    理    由
一、上開犯罪事實，業經被告甲○○於警詢、偵訊及本院行準備
    程序中坦承不諱，核與被害人即證人乙○○於警詢及偵訊中
    證述之情節相符，且有道路交通事故現場圖、道路交通事故
    調查報告表（一）（二）、臺中市○○○○○道路交通事故
    肇事逃逸追查表、道路交通事故肇事人自首情形紀錄表、臺
    中市第六分局交通分隊道路交通事故補充資料表、交通事故
    照片九張、林新醫院診斷證明書、車籍查詢－基本資料詳細
    畫面、臺中市警察局第六分局交通分隊刑事案件陳報單等存
    卷可稽，足徵被告前揭自白，核與事實相符，應堪採信。本
    案事證明確，被告上開犯行，堪予認定，應依法論科。
二、按汽車駕駛人駕駛汽車肇事致人受傷或死亡，應即採取救護
    或其他必要措施，並向警察機關報告，不得駛離或逃逸，道
    路交通管理處罰條例第六十二條定有明文。又因道路交通事
    故之發生，常非於己之鄰親家里，時有告救不能情事，乃科
    以肇事者須即採取救護或其他必要措施，並應向警察機關報
    告之法定義務，以防因就醫延誤致生無謂傷亡，並俾得通知
    傷亡者家屬到場，以明責任，是凡肇事人於行車肇事致人受
    傷或死亡，未即採取救護或其他必要措施，並向警察機關報
    告，即駕車逃逸者，均應依該規定處罰，至其嗣後是否受刑
    事訴追及已否與被害人達成民事和解，賠償損失，對其應受
    處罰一節，並不生影響，故汽車駕駛人駕駛汽車肇事，不論
    其責任之歸屬為何，即有義務留在肇事現場，採取救護或其
    他必要措施，並向警察機關報告，以維護他人之生命與其他
    用路人之交通安全。其立法目的，既係促使駕駛人於肇事致
    死傷後，能對被害人即時救護，報告警察機關，以減少死傷
    ，是該罪之成立祇以行為人有駕駛動力通工具肇事，致人死
    傷而逃逸之事實為已足，至行為人之肇事有否過失，則非所
    問（最高法院九十二年度台上字第四四六八號判決參照）。
    查本件被告駕駛車輛撞擊被害人所駕駛之營業小貨車，致其
    受有傷害，被告於下車查看後，竟未報警處理或採取救護或
    其他必要措施，即逕行駕車離去現場，嗣經警循線查獲，其
    確係肇事逃逸，已甚灼然，是核被告所為，係犯刑法第一百
    八十五條之四之肇事逃逸罪。爰審酌被告駕車造成他人受傷
    後（業已和解），竟棄被害人於不顧，應予非難，惟其素行
    良好，並無前科，有臺灣高等法院被告前案紀錄表在卷可查
    ，又參以被害人所受傷害尚非嚴重，且被告犯罪後自始均坦
    承犯行，並與被害人調解成立，有調解結果報告書附卷足憑
    ，其犯罪後之態度尚稱良好等一切情狀，量處如主文所示之
    刑，並諭知易科罰金之折算標準。末查被告前未曾因故意犯
    罪而受有期徒刑以上刑之宣告，有臺灣臺中地方法院檢察署
    刑案資料查註紀錄表及臺灣高等法院被告前案紀錄表附卷可
    按，被告自始即坦承犯行，深具悔意，且積極賠償被害人之
    損害以獲取被害人之諒解，信其經此教訓，當知警惕戒慎而
    無再犯之虞，本院綜核上開各情，認其所受上開宣告之刑，
    以暫不執行為適當，爰併予宣告緩刑三年，以啟自新。
據上論斷，應依刑事訴訟法第二百七十三條之一第一項、第二百
九十九條第一項前段，刑法第一百八十五條之四、第四十一條第
一項前段、第七十四條第一項第一款，判決如主文。
中    華    民    國    97    年    9     月    15    日
                  交通法庭  法  官  許惠瑜
以上正本證明與原本無異。
如不服本判決，應於收受送達後10日內向本院提出上訴書狀（應
敘述具體理由並附繕本）。
上訴書如未敘述理由，應於上訴期間屆滿後20日內補提理由書於
本院。
中    華    民    國    97    年    9     月    15    日
                            書記官  陳佳君
附錄論罪科刑法條：
中華民國刑法第185條之4
（肇事遺棄罪）
駕駛動力交通工具肇事，致人死傷而逃逸者，處 6 月以上 5 年
以下有期徒刑。


司法院資訊處製作；財團法人民間司法改革基金會備份。
